# 请教陈版：关于 EPC 合同履约进度的问题？

提问人：笨蛋 007 时间：2023-08-15 09:35:31
陈版主：A公司是一家核电总承包企业，在核电站EPC总承包业务中，基于核电站建设安全性和行业管理的特殊要求，A公司深度参与对所采购设备的设计和制造过程，A公司在采用成本法确定EPC合同履约进度时包括设备运抵现场安装前所支付设备供应商的进度款，这种做法准则依据是否充分？上市公司中是否有类似案例？

回答人：chenyiwei
个人不建议如此处理。对于分包款项，建议在取得分包商所制造的设备的控制权（即分包商交货，一般是运到工程现场）时再将相应的分包款项纳入投入法下履约进度的计算。